臺灣高等法院民事裁定
109年度勞聲字第29號
聲  請  人  姜榮昇  
  
上列聲請人因與相對人莒光保全股份有限公司間確認僱傭關係存
在等事件，對於中華民國109年1月22日臺灣臺北地方法院109年
度重勞訴字第1號裁定提起抗告（本院109年度勞抗字第17號），
並聲請訴訟救助，本院裁定如下：
    主  文
聲請駁回。
聲請訴訟費用由聲請人負擔。
    理  由
一、按當事人因無資力支出訴訟費用而聲請訴訟救助者，關於無
    資力支出訴訟費用之事由，應提出可使法院信其主張為真實
    並能即時調查之證據，以釋明之，此觀民事訴訟法第109條
    第2項、第284條規定自明。又所謂無資力支出訴訟費用，係
    指窘於生活，且缺乏經濟信用，並無籌措款項以支出訴訟費
    用之信用技能者而言（最高法院43年台抗字第152號判例意
    旨參照）。又法院調查聲請人是否無資力支出訴訟費用，專
    就聲請人提出之證據為之，如聲請人未提出證據，或依其提
    出之證據，未能信其無資力支出訴訟費用之主張為真實，即
    應將其聲請駁回，並無派員調查之必要（最高法院108年台
    抗字第433號裁定意旨參照）。
二、本件聲請人因與相對人莒光保全股份有限公司間確認僱傭關
    係存在等事件，不服臺灣臺北地方法院109年度重勞訴字第1
    號裁定，提起抗告，並聲請訴訟救助。聲請人雖主張伊生活
    困難，目前無業、無收入，其無資力情狀曾經原法院於另案
    裁定准予訴訟救助，並提出107年度綜合所得稅各類所得資
    料清單、勞工保險被保險人投保資料表、全國財產稅總歸戶
    財產查詢清單、原法院108年度救字第302號裁定等件為據（
    見本院卷第13至19頁、23頁）。惟上開所得資料清單、財產
    查詢清單、投保資料，雖能證明聲請人107年度所得為新臺
    幣（下同）2萬9,330元、名下無財產，然尚不足以釋明聲請
    人目前實際財產及信用狀況已達窘於生活，且缺乏經濟信用
    ，致無力支付本件應納之抗告費1,000元。聲請人復未釋明
    具備勞動事件法第14條第1項規定符合社會救助法規定之低
    收入戶、中低收入戶，或符合特殊境遇家庭扶助條例第4條
    第1項之特殊境遇家庭資格，得就本件聲請訴訟救助者，視
    為無資力支出訴訟費用。至於另案訴訟救助裁定效力，對本
    件聲請不生拘束力。揆諸首揭說明，其所為訴訟救助之聲請
    ，即無從准許，應予駁回。
三、據上論結，本件聲請為無理由，爰裁定如主文所示。
中　　華　　民　　國　　109 　年　　3 　　月　　16　　日
                  勞動法庭
                      審判長法  官  周舒雁
                            法  官  周群翔
                            法  官  陳杰正
正本係照原本作成。
如不服本裁定，應於收受送達後10日內向本院提出抗告狀，並應
繳納抗告費新臺幣１千元。
中　　華　　民　　國　　109 　年　　3 　　月　　16　　日
　　　　　　　　　　　　　　書記官  林雅瑩